臺灣臺北地方法院刑事判決　　　　　　 100年度易字第2713號
公　訴　人　臺灣臺北地方法院檢察署檢察官
被　　　告　陳彥午
選任辯護人　蔡炳楠律師
上列被告因竊盜等案件，經檢察官提起公訴（100年度偵字第181
23號），嗣因被告於準備程序中就被訴事實為有罪之陳述，經本
院告以簡式審判意旨，並聽取公訴人、被告及辯護人之意見後，
裁定進行簡式審判程序，本院判決如下：
    主  文
陳彥午共同犯攜帶凶器、毀壞門扇、侵入住宅竊盜罪，累犯，處
有期徒刑拾月。又共同犯攜帶凶器、毀壞門扇、侵入住宅竊盜罪
，累犯，處有期徒刑拾月。又共同犯攜帶凶器、侵入住宅竊盜罪
，累犯，處有期徒刑拾月。應執行有期徒刑貳年貳月。
    事  實
一、陳彥午前於民國90年間，因竊盜案件，經臺灣基隆地方法院
    以91年度訴緝字第33號判決判處有期徒刑6 年，並應於刑之
    執行前，令入勞動場所強制工作3 年，陳彥午不服提起上訴
    ，再經臺灣高等法院以93年度上訴字第4 號判決撤銷原判決
    ，改判處有期徒刑2 年，並應於刑之執行前，令入勞動場所
    強制工作3 年，復經最高法院以93年度台上字第4143號判決
    駁回上訴確定；又於92年間，因詐欺案件，經臺灣基隆地方
    法院以92年度易字第317 號判決判處有期徒刑7 月確定；上
    開2 案經臺灣基隆地方法院以96年度聲減字第181 號裁定就
    詐欺罪部分減刑為有期徒刑3 月又15日，並合併定應執行刑
    為有期徒刑2 年3 月確定，於97年1 月4 日縮短刑期假釋出
    監，假釋期間付保護管束，於97年2 月28日保護管束期滿未
    經撤銷假釋，視為執行完畢。
二、詎陳彥午猶不知悔改，先後為下列竊盜犯行：
  (一)陳彥午與翁祥恩（另案偵辦中）意圖為自己不法之所有，共
    同基於竊盜之犯意聯絡，先由陳彥午向不知情之薛冠午商借
    已報廢之車牌（車牌號碼為G3-1453 號），並將之懸掛於另
    向林宏明（業經臺灣臺北地方法院檢察署檢察官以100 年度
    偵字第18123 號為不起訴處分）借得之自用小客車（原車牌
    號碼為5411-YP 號）上，再於100 年7 月6 日晚間10時許，
    由陳彥午駕駛上開汽車，搭載翁祥恩，一同前往新北市○○
    區○○路2 段123 巷15號「志在新境」大樓之地下室2 樓，
    即由翁祥恩持其所有、客觀上足供兇器使用之類似夾子之開
    鎖工具破壞電器室之門鎖後，再由陳彥午持其所有、客觀上
    足供兇器使用之油壓剪，剪斷上開社區所有之發電機電纜線
    約165 公尺（含200 MM平方約30公尺、125MM 平方約115 公
    尺、50MM平方約20公尺，價值約新臺幣90,600元），而加以
    竊取。
  (二)陳彥午、翁祥恩又意圖為自己不法之所有，共同基於竊盜之
    犯意聯絡，於翌（7 ）日凌晨2 時許，亦由陳彥午駕駛上開
    汽車，搭載翁祥恩，共同前往新北市○○區○○路2 段81巷
    1 號「僑德金典特區」大樓之地下室，先由翁祥恩持其所有
    、客觀上足供兇器使用之螺絲起子破壞發電室之門鎖後，再
    由陳彥午以上開油壓剪剪斷上開社區所有之發電機電纜線約
    100 公尺（價值約30,000元），而竊取之。
  (三)陳彥午另行起意，復與真實姓名年籍不詳、綽號「聰明」之
    成年男子，意圖為自己不法之所有，共同基於竊盜之犯意聯
    絡，於100 年7 月24日凌晨3 時30分許，由陳彥午駕駛上開
    汽車，搭載「聰明」，一同前往新北市○○區○○街35巷2-
    20號「清溪社區」大樓之地下室，即由陳彥午以上開油壓剪
    剪斷上開社區所有之發電機電纜線約50公尺（價值約100,00
    0 元），而加以竊取。嗣因「志在新境」大樓、「僑德金典
    特區」大樓、「清溪社區」大樓之主任委員發現上開電纜線
    遭竊，經報警處理，由員警調閱監視錄影畫面後，始循線查
    悉上情。
三、案經新北市政府警察局新店分局移送臺灣臺北地方法院檢察
    署檢察官偵查起訴。
    理  由
一、本件被告陳彥午所犯為死刑、無期徒刑、最輕本刑為3 年以
    上有期徒刑以外之罪，其於審理中，就被訴事實均為有罪之
    陳述，經告知簡式審判程序之旨，並聽取檢察官、被告及其
    辯護人之意見後，本院裁定進行簡式審判程序。又因本件改
    行簡式審判程序之故，故無傳聞法則之適用，合先敘明。
二、上開事實，業據被告於本院審理時坦承不諱（見院卷第14頁
    背面、52頁），核與證人林宏明、薛冠午、證人即上開受害
    社區大樓之主任委員盧建宇、胡永得、林金碧、證人即承辦
    本案之員警游斯凱等人於警詢、偵查時之證述相符（見偵二
    卷第23至26、121 、122 、131 頁及背面、150 頁及背面、
    183 、184 頁；偵三卷第296 、297 、322 、323 、326 、
    327 、331 、332 頁）；復有車號G3-1453 號、5411-YP 號
    之車籍查詢資料、報案三聯單、刑案現場勘察報告、竊盜案
    件分析表、案發現場照片、監視錄影翻拍照片等件在卷可稽
    （見偵一卷第61頁；偵二卷第95、117 、120 、123 至128
    、132 、136 、138 至144 、146 、149 、151 至156 頁；
    偵三卷第359 至367 頁），足認被告之上揭任意性自白與事
    實相符，足堪採信。是本件事證明確，被告上揭3 次加重竊
    盜犯行均堪認定，應予依法論科。
三、按刑法第321 條第1 項第1 款之夜間侵入住宅竊盜罪，其所
    謂「住宅」，乃指人類日常居住之場所而言，公寓亦屬之。
    至公寓樓下之「樓梯間」，雖僅供各住戶出入通行，然就公
    寓之整體而言，該樓梯間為該公寓之一部分，而與該公寓有
    密切不可分之關係，故於夜間侵入公寓樓下之樓梯間竊盜，
    難謂無同時妨害居住安全之情形，自應成立刑法第321 條第
    1 項第1 款於夜間侵入住宅竊盜罪（最高法院76年台上字第
    2972號判例意旨參照）。次按刑法第321 條第1 項第3 款之
    攜帶兇器竊盜罪，係以行為人攜帶兇器竊盜為其加重條件，
    此所謂兇器，其種類並無限制，凡客觀上足對人之生命、身
    體、安全構成威脅，具有危險性之兇器均屬之，且祇須行竊
    時攜帶此種具有危險性之兇器為已足，並不以攜帶之初有行
    兇之意圖為必要（最高法院79年度台上字第5253號判例意旨
    參照）。本件被告與共犯翁祥恩、「聰明」共同行竊時所攜
    帶之類似夾子之開鎖工具、螺絲起子及油壓剪等物，既足以
    破壞門鎖及剪斷發電機電纜線，倘非質地相當堅硬之物，實
    難成其效，則若持之用以攻擊人體，顯亦足以造成傷害，是
    可認該等器物客觀上可對人之生命、身體、安全構成威脅，
    具有危險性，應屬刑法第321 條第1 項第3 款所定之兇器。
    是核被告犯罪事實二之(一)、(二)所為，均係犯刑法第321 條第
    1 項第1 、2 、3 款之加重竊盜罪；犯罪事實二之(三)所為，
    則係犯刑法第321 條第1 項第1 、3 款之加重竊盜罪。公訴
    人就犯罪事實二之(一)、(二)部分，雖未引用刑法第321 條第1
    項第2 款之加重竊盜條文，惟於事實欄均已明確記載被告與
    共犯翁祥恩於行竊時有破壞電器室門鎖之事實，是毀壞門扇
    部分業經起訴，本院自應加以審判。又被告與翁祥恩就犯罪
    事實二之(一)、(二)部分；被告與真實姓名年籍不詳、綽號「聰
    明」之成年男子犯罪事實二之(三)部分，均係共同為之，彼此
    間互有犯意聯絡及行為分擔，均為共同正犯。再被告有如犯
    罪事實欄一所載之犯罪科刑執行情形，有臺灣高等法院被告
    前案紀錄表在卷足憑，是被告前受有期徒刑執行完畢後，5
    年內故意再犯本件法定刑為有期徒刑以上之罪，應論以累犯
    並加重其刑。爰審酌被告前有多次竊盜犯罪前科，並曾執行
    強制工作之保安處分，素行非佳，且正值青壯，不思以正當
    途徑賺取財物，屢屢行竊，嚴重危害社會治安，又其犯罪之
    動機係為貪圖不法利益、所竊財物價值為新臺幣數萬元不等
    ，及犯後已坦承犯行，態度尚可，兼衡其各次犯罪之動機、
    目的、手段、犯罪所得多寡暨迄未賠償被害人所受損害等一
    切情狀，認公訴人所求處之定應執行刑為有期徒刑2 年6 月
    ，尚嫌過重，爰各量處如主文所示之刑，並定其應執行之刑
    。此外，本件被告與共犯翁祥恩、「聰明」等人持供犯罪所
    用之類似夾子之開鎖工具、螺絲起子及油壓剪既均未扣案，
    亦無其他積極事證足認上開工具現時尚屬存在而未滅失，為
    免將來執行上之困難，遂不併予宣告沒收，附此敘明。
據上論斷，應依刑事訴訟法第273 條之1 第1 項、第299 條第1
項前段，刑法第28條、第321 條第1 項第1 、2 、3 款、第47條
第1 項、第51條第5 款，刑法施行法第1 條之1 ，判決如主文。
本案經檢察官柯木聯到庭執行職務。
中    華    民    國   100    年    11    月    22    日
                  刑事第十二庭  法  官  羅立德
以上正本證明與原本無異。
如不服本判決應於收受送達後10日內向本院提出上訴書狀，並應
敘述具體理由；其未敘述上訴理由者，應於上訴期間屆滿後20日
內向本院補提理由書（均須按他造當事人之人數附繕）「切勿逕
送上級法院」。
                                書記官  鄭淑丰
中    華    民    國   100    年    11    月    22    日
附錄本論罪科刑之法條全文：
中華民國刑法第321條：
犯竊盜罪而有下列情形之一者，處6 月以上、5 年以下有期徒刑
，得併科新臺幣10萬元以下罰金：
一、侵入住宅或有人居住之建築物、船艦或隱匿其內而犯之者。
二、毀越門扇、牆垣或其他安全設備而犯之者。
三、攜帶兇器而犯之者。
四、結夥三人以上而犯之者。五、乘火災、水災或其他災害之際
    而犯之者。
六、在車站、埠頭、航空站或其他供水、陸、空公眾運輸之舟、
    車、航空機內而犯之者。
前項之未遂犯罰之。